臺灣新竹地方法院刑事判決　　　　　　　 94年度訴字第527號
公　訴　人　臺灣新竹地方法院檢察署檢察官
被　　　告　甲○○
上列被告因違反毒品危害防制條例案件，經檢察官提起公訴（94
年度毒偵字第163、255號），本院依簡式審判程序判決如下：
    主  文
甲○○連續施用第一級毒品，累犯，處有期徒刑壹年肆月。又連
續施用第二級毒品，累犯，處有期徒刑壹年。扣案如附表編號壹
所示之物沒收銷燬之。扣案如附表編號貳所示之物沒收之。應執
行有期徒刑貳年貳月。扣案如附表編號壹所示之物沒收銷燬之。
扣案如附表編號貳所示之物沒收之。
    事  實
一、甲○○前曾於民國89年間因違反毒品危害防制條例案件，經
    臺灣高等法院於90年7 月3 日以90年度上訴字第1654號刑事
    判決分別就施用第一級毒品部分判處有期徒刑1 年，施用第
    二級毒品部分判處有期徒刑10月，定應執行刑為有期徒刑1
    年8 月，於同年8 月17日確定，於92年7 月3 日假釋，刑期
    至同年9 月30日未經撤銷假釋而視為執行完畢。又其曾於87
    年間，因施用毒品而違反麻醉藥品管理條例案件，經檢察官
    提起公訴後，因毒品危害防制條例修正生效，經臺灣高等法
    院依職權裁定送勒戒處所觀察、勒戒，旋因觀察、勒戒後，
    因認有繼續施用毒品傾向，再經臺灣高等法院裁定令入戒治
    處所施以強制戒治1 年，嗣經送強制戒治屆滿3 月後，戒治
    執行成效經評定為合格，無繼續戒治之必要，再經臺灣高等
    法院於88年2 月3 日裁定停止戒治，所餘戒治期間交付保護
    管束。嗣因於交付保護管束期間違反應遵守保護管束事項情
    節重大，經臺灣高等法院裁定撤銷停止戒治，並令入戒治處
    所執行強制戒治，於89年4 月23日執行戒治完畢，復為臺灣
    高等法院於89年5 月16日以87年度上易字第2287號刑事判決
    判處免刑確定。其又於前揭免刑判決確定後5 年內之89年間
    ，因違反毒品危害防制條例案件，經臺灣新竹地方法院檢察
    署檢察官聲請，而經本院於89年11月1 日以89年度毒聲字第
    2588號裁定令入戒治處所施以強制戒治1 年。其此部分施用
    毒品之犯行，並經臺灣高等法院於90年7 月3 日以90年度上
    訴字第1654號刑事判決分別就施用第一級毒品部分判處有期
    徒刑1 年，施用第二級毒品部分判處有期徒刑10月，定應執
    行刑為有期徒刑1 年8 月，於同年8 月17日確定。至其強制
    戒治部分，因執行屆滿3 月且成效評定合格，復經臺灣新竹
    地方法院檢察署檢察官聲請，而經本院於90年7 月31日以90
    年度毒聲字第1217號裁定停止戒治，所餘戒治期間交付保護
    管束，並於90年8 月23日出所，保護管束期間至90年12月20
    日屆滿，未經撤銷保護管束而視為強制戒治執行期滿。其再
    於93年間因違反毒品危害防制條例案件，經本院於93年10月
    18日以93年度訴字第200 號刑事判決分別就施用第一級毒品
    部分判處有期徒刑1 年3 月，施用第二級毒品部分判處有期
    徒刑11月，定應執行刑為有期徒刑2 年，於同年11月12日確
    定。
二、惟甲○○猶不知悔改，於前開強制戒治執行完畢後5 年內以
    及前案違反毒品危害防制條例案件判決後，復另行起意，並
    基於施用第一級毒品海洛因之概括犯意，自93年10月18日前
    案判決後起至94年1 月12日凌晨0 時40分許採尿時往前回溯
    26小時內某時止，在其位於新竹市○區○○路582 巷29號之
    住處，以將第一級毒品海洛因置入針筒中摻水施打於皮膚之
    方式，連續施用第一級毒品海洛因多次。又另行起意，並基
    於施用第二級毒品安非他命之概括犯意，自93年11月間起至
    94年1 月7 日或8 日某時止，在其位於上址之住處，以將安
    非他命放在玻璃球內用火燒烤，讓其溶化起煙霧，再吸食所
    產生之煙霧之方式，連續施用第二級毒品安非他命多次。嗣
    於94年1 月11日19時許，在其位於上址之住處前，因警方認
    其涉嫌違反毒品危害防制條例罪嫌予以盤查時，其自行交出
    置於口袋中之第二級毒品安非他命1 包（毛重0.5 公克），
    及為警在其位於上址之住處內扣得安非他命吸食器1 組，因
    而循線查悉上情。
三、案經新竹市警察局第一分局、第三分局分別報請臺灣新竹地
    方法院檢察署檢察官偵查起訴。
    理  由
一、本件被告甲○○所犯為毒品危害防制條例第10條第1 項之施
    用第一級毒品罪及同條第2 項之施用第二級毒品罪，均非死
    刑、無期徒刑、最輕本刑為3 年以上有期徒刑之罪，或高等
    法院管轄第一審之案件，被告於本院準備程序進行中，就被
    訴事實為有罪之陳述，經本院合議庭認合於新修正刑事訴訟
    法第273 條之1 第1 項之規定，裁定進行簡式審判程序，合
    先敘明。
二、訊據被告甲○○對於右揭時地，以如事實欄所述方式，分別
    連續施用第一級毒品海洛因及連續施用第二級毒品安非他命
    等情均坦承不諱，且被告為警查獲後所採集之尿液經送驗結
    果，確呈嗎啡陽性反應及甲基安非他命陽性反應等情，有新
    竹市警察局辦理煙毒、麻醉藥品案尿液送驗受檢人真實姓名
    代號對照表2 份、新竹市衛生局分別於94年1 月14日所出具
    之衛檢字第519 號及於94年1 月18日所出具之衛檢字第706
    號不法藥物尿液初步篩檢報告書各1 份、憲兵司令部刑事鑑
    識中心94年5 月31日（94）安鑑字第01114 號鑑驗通知書1
    份暨臺灣檢驗科技股份有限公司於94年5 月20日所出具之濫
    用藥物尿液檢驗報告1 份等在卷足稽，並有現場照片4 幀附
    卷可憑，此外，復有第二級毒品安非他命1 包（毛重0.5 公
    克）及安非他命吸食器1 組扣案足資佐證，足見被告所為前
    開自白，確與事實相符而堪採信。再者，被告前曾於87年間
    ，因施用毒品而違反麻醉藥品管理條例案件，經檢察官提起
    公訴後，因毒品危害防制條例修正生效，經臺灣高等法院依
    職權裁定送勒戒處所觀察、勒戒，旋因觀察、勒戒後，因認
    有繼續施用毒品傾向，再經臺灣高等法院裁定令入戒治處所
    施以強制戒治1 年，嗣經送強制戒治屆滿3 月後，戒治執行
    成效經評定為合格，無繼續戒治之必要，再經臺灣高等法院
    於88年2 月3 日裁定停止戒治，所餘戒治期間交付保護管束
    。嗣因於交付保護管束期間違反應遵守保護管束事項情節重
    大，經臺灣高等法院裁定撤銷停止戒治，並令入戒治所執行
    強制戒治，於89年4 月23日執行戒治完畢，復為臺灣高等法
    院於89年5 月16日以87年度上易字第2287號刑事判決判處免
    刑確定。其又於前揭免刑判決確定後5 年內之89年間，因違
    反毒品危害防制條例案件，經臺灣新竹地方法院檢察署檢察
    官聲請，而經本院於89年11月1 日以89年度毒聲字第2588號
    裁定令入戒治處所施以強制戒治1 年。其此部分施用毒品之
    犯行，並經臺灣高等法院於90年7 月3 日以90年度上訴字第
    1654號刑事判決分別就施用第一級毒品部分判處有期徒刑1
    年，施用第二級毒品部分判處有期徒刑10月，定應執行刑為
    有期徒刑1 年8 月，於同年8 月17日確定。至其強制戒治部
    分，因執行屆滿3 月且成效評定合格，復經臺灣新竹地方法
    院檢察署檢察官聲請，而經本院於90年7 月31日以90年度毒
    聲字第1217號裁定停止戒治，所餘戒治期間交付保護管束，
    並於90年8 月23日出所，保護管束期間至90年12月20日屆滿
    ，未經撤銷保護管束而視為強制戒治執行期滿。其再於93年
    間因違反毒品危害防制條例案件，經本院於93年10月18日以
    93年度訴字第200 號刑事判決分別就施用第一級毒品部分判
    處有期徒刑1 年3 月，施用第二級毒品部分判處有期徒刑11
    月，定應執行刑為有期徒刑2 年，於同年11月12日確定等情
    ，亦有臺灣新竹地方法院檢察署刑案資料查註紀錄表、全國
    施用毒品案件紀錄表、受觀察勒戒人毒品及前科紀錄簡列表
    、法務部全國檢察官線上查詢刑案人犯在監所最新資料表暨
    臺灣高等法院被告全國前案紀錄表各1 份等在卷足憑，綜上
    ，本案事證已臻明確，被告於前案強制戒治處分執行完畢5
    年內再犯連續施用第一級毒品海洛因及連續施用第二級毒品
    安非他命之犯行洵堪認定，應予依法論科。
三、按海洛因及安非他命分屬毒品危害防制條例第2 條第2 項第
    1 款所列之第一級毒品及第2 款所列之第二級毒品，核被告
    甲○○所為，係分別犯毒品危害防制條例第10條第1 項之施
    用第一級毒品罪及同條例第10條第2 項之施用第二級毒品罪
    。至其持有第一級毒品海洛因、第二級毒品安非他命後，分
    別進而施用，其持有第一級毒品及第二級毒品之低度行為，
    應分別為施用之高度行為所吸收，爰不另論其持有第一級毒
    品及第二級毒品罪。又被告所為先後多次施用第一級毒品海
    洛因及先後多次施用第二級毒品安非他命犯行，均時間緊接
    ，犯罪構成要件相同，顯均係基於概括犯意而為，各為連續
    犯，爰依刑法第56條連續犯之規定，各論以一施用第一級毒
    品罪及一施用第二級毒品罪處斷，並分別加重其刑。又其所
    犯前開二罪，罪名不同，犯意各別，行為互殊，應予分論併
    罰。又被告前曾於89年間因違反毒品危害防制條例案件，經
    臺灣高等法院於90年7 月3 日以90年度上訴字第1654號刑事
    判決分別就施用第一級毒品部分判處有期徒刑1 年，施用第
    二級毒品部分判處有期徒刑10月，定應執行刑為有期徒刑1
    年8 月，於同年8 月17日確定，於92年7 月3 日假釋，刑期
    至同年9 月30日未經撤銷假釋而視為執行完畢等情，有臺灣
    新竹地方法院檢察署刑案資料查註紀錄表及臺灣高等法院被
    告全國前案紀錄表各1 份在卷足參，其於5 年以內再犯本件
    有期徒刑以上之前開2 罪，均為累犯，應均依刑法第47條規
    定加重其刑，並均遞加重之。爰審酌被告曾因施用毒品而歷
    經1次觀察、勒戒及2次強制戒治，猶不知悔悟，卻再犯本案
    ，顯然自制力薄弱，本案施用毒品時間長短、次數、犯罪手
    段、情節、所生危害，及被告所為係戕害自身身心健康，犯
    後尚能坦承犯行，態度良好等一切情狀，分別量處如主文所
    示之刑，並定應執行刑，以資懲儆。扣案如附表編號一所示
    之安非他命1 包（毛重0.5 公克），為毒品危害防制條例第
    2 條第2 項第2 款所規定之第二級毒品，為違禁物，不問屬
    於被告與否，爰依毒品危害防制條例第18條第1 項前段之規
    定，分別於主文中被告連續施用第二級毒品項下，及於定應
    執行刑項下宣告沒收銷燬之。又扣案如附表編號二所示之安
    非他命吸食器1 組，亦為被告所有，且係供其為前揭施用第
    二級毒品安非他命行為時所用之物等情，亦據被告供述在卷
    ，爰依刑法第38條第1 項第2 款之規定，於主文中被告連續
    施用第二級毒品項下，及於定應執行刑項下宣告沒收之。
據上論斷，應依刑事訴訟法第273 條之1 第1 項、第299 條第1
項前段，毒品危害防制條例第10條第1 項、第2 項、第18條第1
項前段，刑法第11條前段、第56條、第47條、第38條第1 項第2
款、第51條第5 款，判決如主文。
本案經檢察官林忠義到庭執行職務。
中　　華　　民　　國　　94　　年　　8 　　月　　19　　日
                  刑事第五庭    法　官　 楊惠芬
以上正本證明與原本無異。
如不服本判決，應於判決送達後10日內向本院提出上訴狀 (應附
繕本)，上訴於臺灣高等法院。
中　　華　　民　　國　　94　　年　　8 　　月　　23　　日
                                書記官   汪淑菁
附表：
┌──┬────────┬──────────┐
│編號│種          類  │數               量 │
├──┼────────┼──────────┤
│一  │安非他命        │1 包（毛重0.5公克） │
├──┼────────┼──────────┤
│二  │安非他命吸食器  │1 組                │
└──┴────────┴──────────┘
附錄本案論罪科刑法條：
毒品危害防制條例第10條第1 項、第2 項：
施用第一級毒品者，處6 月以上5 年以下有期徒刑。
施用第二級毒品者，處3 年以下有期徒刑。
